# 关于外币核算的其他权益工具投资

提问人：1838913227 时间：2020-03-09 08:05:31
请教陈版，外币核算的其他权益工具投资，期末汇兑损益是计入其他综合收益吗，如果计入其他综合收益，那利润表是不是应该披露在“不能重分类进损益的其他综合收益—其他权益工具投资公允价值变动”中？

回答人：chenyiwei
以外币标价的其他权益工具投资不是货币性项目，因此期末不确认汇兑损益，其公允价值变动中也包含了汇率变动因素的影响，与其原币金额表示的公允价值发生变动的影响一并计入其他综合收益。